臺灣屏東地方法院刑事判決　　　　　　　　　　　　九十一年度易字第一三號
　　公　訴　人　臺灣屏東地方法院檢察署檢察官
　　被　　　告　甲○○
　　被　　　告　戊○○
右列被告因竊盜案件，經檢察官提起公訴（九十一年度偵字第三六一一號、第四○五
四號、第四四五○號、第四五○七號），本院判決如左：
    主  文
甲○○共同變造國民身分證，足以生損害於公眾及他人，累犯，處有期徒刑陸月，如
易科罰金，以參佰元折算壹日。變造國民身分證、汽車駕駛執照上之甲○○相片各壹
張沒收。
戊○○共同變造國民身分證，足以生損害於公眾及他人，累犯，處有期徒刑陸月。變
造國民身分證、汽車駕駛執照上之甲○○相片各壹張均沒收。又共同連續攜帶兇器竊
盜，累犯，處有期徒刑貳年貳月，扣案鑰匙貳支均沒收。又偽造署押，足以生損害於
他人，累犯，處有期徒刑捌月，如附表所示偽造「丁○○」之簽名、指印，均沒收。
應執行有期徒刑參年貳月。變造國民身分證、汽車駕駛執照上之甲○○相片各壹張、
扣案鑰匙貳支、如附表所示偽造「丁○○」之簽名、指印，均沒收。
    事  實
一、甲○○前因違反麻醉藥品管理條例案件，經高雄地方法院判處有期徒刑六月確定
    在案，並於民國八十七年三月二十七日易科罰金執行完畢。戊○○因犯竊盜案件
    ，經台灣高等法院高雄分院判處有期徒刑六月確定，於八十九年四月十八日執行
    完畢。甲○○因鑑於另犯他案，避免為警查緝，竟於九十年一月二日十九時許，
    與戊○○、「林文雄」之不詳年籍成年男子，共同基於變造國民身分證及汽車駕
    駛執照之犯意聯絡，在高雄縣鳳山市○○○路一九七巷二弄二之六號五樓，由甲○○提供照片二張，戊○○負責將之交由「林文雄」取得丙○○汽車駕駛執照、
    己○○國民身分證後將照片撕下，接續換貼上甲○○之照片予以變造，以供甲○○行使之用，足以生損害於監理機關對汽車駕駛執照管理與戶政機關對戶政管理
    之正確性及丙○○、己○○。迨於九十年一月九日七時五十分許，為警在前址查
    獲，並扣得變造之身分證、汽車駕駛執照各一張等物。
二、戊○○基於意圖為自己不法所有之概括犯意（一）先於九十一年二月四日零時二
    分許，駕駛其所有之車號ＴＫ─五八一一號自用小客車附載蕭文宏（年籍、住址
    不詳）之成年男子，前往在高雄縣田寮鄉○○村○○路七十號附近，抵達現場後
    共同意圖為自己不法所有，持不詳之兇器為工具，竊取台灣電力公司所有之ＰＶ
    Ｃ風雨線共計二百六十七公尺得手後，將之藏放於前揭小客車後行李箱內，嗣經
    巡邏警員發現，二人摸黑逃離現場，留下小客車等物。（二）復於九十一年六月
    十七日四時許，在屏東縣鹽埔鄉○○村○○路六十二號前之空地，以不詳兇器為
    工具，破壞庚○○所有之車號Ｆ七─五九一八號自用小貨車之車門、電門、工具
    箱、油蓋鑰匙孔後竊取之，供己日常交通工具使用，惟於九十一年六月二十五日
    十時三十分許，在鹽埔鄉○○村○設街十二之十二號前為警逮捕並扣得該車及鑰
    匙一支，詎戊○○為掩飾其通緝犯身分及逃避刑責，於同日十一時二十五分許、
    十四時二十五分許，在屏東縣警察局里港分局鹽埔分駐所接受偵訊時，竟冒用其
    堂弟「丁○○」之名義應訊，並基於偽造他人署押犯意，在警訊筆錄、蕭宏文、
    丁○○口卡片、里港分局逮捕通知書、權利告知書，偽造如附表所示「丁○○」
    之署押二十三枚，足以生損害於警察機關偵辦刑案之正確性及丁○○，幸而警員
    及時發現上情，戊○○始未能矇混過關。（三）再於九十一年六月二十九日零時
    許，在高雄縣美濃鎮○○里○○街美興夜市旁，以不詳方法竊取乙○○所有之車
    號Ｋ二─八一Ｏ九號小貨車，並將車牌拔下棄置於不詳地點，迨於同日十六時二
    十分許，戊○○駕駛該車行經鹽埔鄉○○路、民興街口為警盤查時發現上情。
三、案經屏東縣警察局里港分局、高雄縣警察局湖內分局、旗山分局移送台灣屏東地
    方法院檢察署檢察官偵查起訴。
    理  由
一、訊據被告甲○○固不諱言：伊確有將照片兩張交給戊○○，請他幫我拿去變造身
    分證和駕照等情，惟另辯稱：「只是後來做得很差，我就把他丟在垃圾桶」云云
    。被告戊○○就事實欄一變造特種文書、事實欄二（二）偽造署押犯行均坦承不
    諱，惟矢口否認有其餘犯行，辯稱：「九十一年二月四日我是和蕭文宏在田寮鄉
    ○○村○○路附近，看到有壹條很長的ＰＶＣ線整段掉在地上，並還未捲起來，
    我們想說沒有人要，就把他撿走，後來因我有案在身，所以看到警察才跑掉。九
    十一年六月十七日我是向蕭宏文借的，和之前蕭文宏不同人，我是六月二十四日
    向他借的，他的年籍資料我無法提出。六月二十九日那台小貨車，我是在六月二
    十九日早上十一點多向安仔借的」云云。經查：
（一）就事實欄一被告甲○○、戊○○部分，業據被害人丙○○、己○○指述綦詳，
      並有贓物認領保管單二紙附卷可稽，再被告等所變造之國民身分證、汽車駕駛
      執照其變造之程度，足以使一般人誤信，此有己○○國民身分證、丙○○汽車
      駕駛執照二張附卷可稽，被告甲○○前揭所辯，不足採信，本件事證明確，被
      甲○○、戊○○此部分犯行均堪以認定。
（二）就事實欄二（一）部分，業據證人即台電公司橋頭巡修股線路裝修員洪耀南於
      警訊證述甚詳，並有贓物認領保管單一紙及照片二幀在卷可稽，又被告戊○○
      棄置其所有之車號ＴＫ─五八一一號自用小客車之地地點恰為該遭竊剪電纜線
      之地點，足見該電纜線非係被告所辯遭人任意棄置，被告戊○○所辯顯不足採
      ，被告戊○○此部分犯行亦堪以認定。
（三）就事實欄二（二）竊盜部分，業據被害人庚○○指訴在卷，並有贓物認領保管
      收據一紙、相片九幀在卷可稽。又被告既不諱言該自小貨車為其使用之事實，
      且其於警訊供稱：伊至六月十八日即至鹽埔鄉蕭宏文住處居住且曾於六月二十
      一日、六月二十四日共二次向蕭宏文借用該自小貨車，足見被告與蕭宏文私交
      甚篤，竟於本院供稱無法提出蕭宏文之年籍資料，其所供有違常情顯難採信，
      被告就其持有贓物之來源係收受而持有一節所辯顯屬虛妄。再持有他人失竊之
      贓物者，雖未必即為行竊者，但竊得他人財物後必有持有或使用贓物之情，被
      告既持有竊贓，且所辯係收受而持有一節復顯不可採，本院經調查其他證據結
      果，又無從認定其係犯贓物犯行，堪認被告所持有上揭自小貨車確係被告竊盜
      而來，此外，並有鑰匙一支扣案足稽，被告戊○○所辯顯不足採，此部分犯行
      堪以認定。
（四）就事實欄二（二）偽造署押部分業據被告戊○○坦承不諱，並有如附表所示警
      訊筆錄等在卷可按，被告戊○○此部分犯行亦堪以認定。
（五）就事實欄二（三）竊盜部分，業據被害人乙○○指訴在卷，並有贓物認領保管
      單一紙、相片四幀在卷可稽。又被告既不諱言該自小貨車為其使用之事實，且
      其於警訊供稱：伊係向不知名之朋友借的，惟於本院又供稱係向安仔借的云云
      ，其所供不惟有違常情且前後略有不符，顯難採信，被告就其持有贓物之來源
      係收受而持有一節所辯上情亦顯屬虛妄。再被告係於九十一年六月二十九日十
      六時二十分在屏東縣鹽埔鄉為警查獲，而被害人失竊之時間約為同日零時零分
      許，以此時間上之密接性，亦堪認被告所持有上揭自小貨車確係被告竊盜而來
      ，此外，並有鑰匙一支扣案足稽，被告戊○○所辯顯不足採，此部分犯行亦堪
      以認定。
二、綜上所述，被告甲○○、戊○○所辯均不足採，事證明確，被告二人犯行堪以認
    定。
三、按國民身分證、駕駛執照屬於品行、能力服務相類證書之一種，屬刑法第二百十
    二條之特種文書。次按被告戊○○就事實欄二（一）竊盜部分，ＰＶＣ風雨線已
    遭剪斷，就事實欄二（二）竊盜部分，自小貨車電門等均遭破壞，足見被告戊○○係用質地堅硬或為尖銳之物持以行竊，足對人之生命、身體、安全構成威脅，
    堪認客觀上具危險性，自屬兇器。故核被告甲○○所為，係犯刑法第二百十二條
    之變造特種文書罪。被告戊○○所為就事實一所為，係犯刑法第二百十二條之變
    造特種文書罪，就事實二（一）（二）竊盜部分，係犯刑法第三百二十一條第一
    項第三款之攜帶兇器竊盜罪，就事實二（二）偽造丁○○簽名、指印部分，係犯
    刑法第二百十七條第一項之偽造署押罪，就事實二（三）部分，係犯刑法第三百
    二十條第一項之竊盜罪。被告甲○○、戊○○與「林文雄」之成年男子間就事實
    欄一犯行，被告戊○○與「蕭文宏」之成年男子間就事實欄二（一）部分，均有
    犯意聯絡及行為分擔，均各應論以共同正犯。又被告甲○○、戊○○以一換貼照
    片之行為，接續變造汽車駕駛執照及國民身分證影本；被告戊○○為逃避刑責，
    於警訊時冒名應訊及簽名，被告主觀上對於各個舉動之認知，不過為其犯罪行為
    之一部分，各行為之獨立性極為薄弱，其前後所為之偽造署押行為，係以單一犯
    意之數個舉動接續進行，以實現一個犯罪構成要件，侵害同一法益，均為接續犯
    。被告戊○○先後數次竊盜犯行，其時間緊接，所犯構成要件相同之罪，顯係基
    於概括之犯意為之，應依刑法第五十六條之規定論以事實欄二（一）之攜帶兇器
    加重竊盜既遂罪並依法加重其刑。被告甲○○前因違反麻醉藥品管理條例案件，
    經高雄地方法院判處有期徒刑六月確定在案，並於八十七年三月二十七日易科罰
    金執行完畢，被告戊○○因犯竊盜案件，經台灣高等法院高雄分院判處有期徒刑
    六月確定，於八十九年四月十八日執行完畢，此有台灣高等法院被告全國前案紀
    錄表可按，其五年內再犯本件有期徒刑以上之罪，均為累犯，各應依法加重其刑
    。就被告戊○○前揭加重部分並依法遞加重之。茲審酌被告二人均素行不佳，犯
    罪之動機、目的、手段，犯罪時所受之刺激及其品性、生活狀況、智識程度、犯
    罪所造成之損害，犯後被告戊○○飾詞諉過之情較重，且被告戊○○迭次為警查
    獲仍不知警愓，足見其惡性等一切情狀，爰各量處如主文所示之刑，並就被告甲○○部分諭知易科罰金之折算標準，就被告戊○○部分定其應執行之刑，以資懲
    儆。至變造國民身分證、汽車駕駛執照上之甲○○相片各一張，係被告甲○○所
    有供被告犯罪所用，業據被告甲○○供明，扣案鑰匙二支係自被告戊○○竊得之
    自小貨車所查扣，顯係被告戊○○所有持以行竊之工具，為供被告戊○○犯罪所
    用，爰均依法宣告沒收。被告戊○○於警訊筆錄、蕭宏文、丁○○口卡片、里港
    分局逮捕通知書、權利告知書，偽造如附表所示「丁○○」之署押二十三枚，應
    依刑法第二百十九條之規定宣告沒收。
據上論斷，應依刑事訴訟法第二百九十九條第一項前段，刑法第二十八條、第五十六
條、第二百十二條、第二百十七條第一項、第三百二十一條第一項第三款、第四十七
條、第四十一條第一項前段、第三十八條第一項第二款、第二百十九條，罰金罰鍰提
高標準條例第一條前段、第二條，判決如主文。
中      華      民      國     九十一     年     十     月    二十二    日
                                      臺灣屏東地方法院刑事第四庭
                                          法  官   郭書豪
右正本證明與原本無異。
如不服本判決應於收受本判決後送達後十日內向本院提出上訴書狀，其未敘述上訴理
由者，並得於提起上訴後十日內向本院補提理由書狀（均須按他造當事人之人數附繕
本 ）「切勿逕送上級法院」
                                          書記官   唐淑嫻
中      華      民      國     九十一     年     十     月    二十二    日
附錄法條
中華民國刑法第二百十二條：
 (偽造變造特種文書罪)
偽造、變造護照、旅券、免許證、特許證及關於品行、能力服務或其他相類之證書、
介紹書，足以生損害於公眾或他人者，處一年以下有期徒刑、拘役或三百元以下罰金
。
中華民國刑法第三百二十一條第一項第三款：
犯竊盜罪而有左列情形之一者，處六月以上、五年以下有期徒刑：
三  攜帶兇器而犯之者。
中華民國刑法第三百二十條第一項：
 (普通竊盜罪)
意圖為自己或第三人不法之所有，而竊取他人之動產者，為竊盜罪，處五年以下有期
徒刑、拘役或五百元以下罰金。
中華民國刑法第二百十七條第一項：
 (偽造盜用印章印文或署押罪)
偽造印章、印文或署押，足以生損害於公眾或他人者，處三年以下有期徒刑。
附表：偽造「丁○○」之署押二十三枚。警訊筆錄簽名三枚、指印十二枚，蕭宏文口
卡片簽名一枚、指印一枚，丁○○口卡片簽右一枚、指印一枚，里港分局逮捕通知書
簽名一枚、指印一枚，權利告知書簽名一枚、指印一枚。
